臺灣高等法院刑事裁定
109年度毒抗字第97號
抗  告  人 
即  被  告  周品禛



上列抗告人因違反毒品危害防制條例案件，不服臺灣士林地方法
院109年度毒聲字第33號，民國109年5月25日裁定（聲請案號：
臺灣士林地方檢察署109年度聲觀字第31號、108年度毒偵字第24
89號、第1589號），提起抗告，本院裁定如下：
    主  文
抗告駁回。
    理  由
一、原審裁定意旨略以：被告經警採集尿液送驗後，檢驗結果呈
    安非他命類安非他命、甲基安非他命陽性反應，有臺灣尖端
    先進生技醫藥股份有限公司濫用藥物檢驗報告（尿液檢體編
    號：137836）、臺北市政府警察局偵辦毒品案件尿液檢體委
    驗單等件在卷可稽。被告雖於偵訊時辯稱其係在車上吸到同
    車之人施用安非他命時之煙霧云云，惟被告於警詢時業已坦
    承其於上開時間、地點有施用安非他命之事實，且觀諸其尿
    液中所含安非他命濃度（5100ng/ml ）及甲基安非他命濃度
    （29160ng/ml）均遠高於檢測最低可定量濃度（安非他命40
    ng/ml 、甲基安非他命30ng/ml ），有前揭檢驗報告可資為
    憑，是被告前開所辯，顯不足採。又被告雖於偵訊時辯稱其
    遭強迫採尿云云，然被告曾於警局簽立勘察採證同意書同意
    採尿，且於「同意人確實瞭解上述告知內容並出於自願同意
    」欄下簽名及捺印指印，又經檢查事務官勘驗警詢光碟結果
    ，亦未見被告有何遭員警或他人強迫採尿之情事，有上揭勘
    察採證同意書、士林地方檢察署檢查事務官109 年3 月5 日
    勘驗筆錄在卷可佐，足見被告所言，尚屬無稽，自難為被告
    有利之認定。綜上，被告於上揭時點施用第二級毒品甲基安
    非他命之行為，堪以認定。又被告未曾因施用毒品案件而經
    觀察、勒戒或強制戒治執行完畢，有本院被告前案紀錄表附
    卷可稽。爰依首揭規定，裁定將被告送勒戒處所觀察、勒戒
    。
二、抗告意旨略以：
(一)同一事件、同一案件已於108年8月16日以證人身份向檢察官
    說明清楚，不知為何，又有1589號寒股傳票。
(二)抗告人於漢中派出所警詢時，從未坦承於該時間及地點，施
    用安非他命。如有相關筆錄或資料，必是漢中派出所的李姓
    警員誘騙所致。
(三)當日在蘭坊是因被黃柏憲誘約前往，停留時間不超過10分鐘
    ，因當時他聲稱可以為我擺平信用卡盜刷事件，我才前往，
    根本不可能在蘭坊包廂中施用毒品，而且包廂內都有監控，
    且此案已成109年度偵字第8737號搶奪案。
(四)綜上，抗告人尿液中高濃度的安非他命含量之數據，有兩種
    可能，一是黃柏憲等人於蘭坊包廂中的飲料，放入安非他命
    ，抗告人誤喝所致。另一可能是漢中派出所李姓警員亂造資
    料所致云云。　　
三、按犯毒品危害防制條例第10條之罪者，檢察官應聲請法院裁
    定，令被告入勒戒處所觀察、勒戒，其期間不得逾2 月，毒
    品危害防制條例第20條第1 項定有明文。查被告雖於偵查中
    否認施用前揭毒品，然被告已於警詢中坦承係因忍不住好奇
    嘗試吸食等語，且經警將其遭查獲時所採取之尿液送驗結果
    ，係呈安非他命類安非他命、甲基安非他命陽性反應，此有
    台灣尖端先進生技醫藥股份有限公司濫用藥物檢驗中心濫用
    藥物檢驗報告（尿液檢體編號：137836號）、勘察採證同意
    書、臺北市政府警察局偵辦毒品案件尿液檢體委驗單（檢體
    編號：137836號）附卷可稽（見毒偵字第2489號卷第9、23
    、55、56頁）。又上開檢驗報告載明係以ＧＣ／ＭＳ（即氣相層
    析質譜儀法）檢驗，而若以氣相層析質譜儀（ＧＣ／ＭＳ）作藥
    物及其代謝產物之定性及定量分析，幾乎不會有偽陽性反應
    產生，此經台北榮民總醫院於83年4 月7 日以83北總內字第
    3059號函釋明在案，被告確有施用甲基安非他命之行為無訛
    。被告抗告意旨認其尿液經檢驗出甲基安非他命陽性反應，
    係經警偽造資料云云，顯屬無稽。至被告其餘抗告意旨，核
    與抗告人是否應裁定送勒戒處所觀察、勒戒之法律判斷無關
    ，均無從執為抗告人有利之認定。
四、綜上，抗告人施用第二級毒品甲基安非他命之犯行，洵堪認
    定，原審依檢察官聲請裁定令送勒戒處所觀察、勒戒，於法
    並無違誤，抗告意旨徒憑己見，指摘原裁定不當，為無理由
    ，應予駁回。
據上論斷，應依刑事訴訟法第412 條，裁定如主文。 
中　　華　　民　　國　　109 　年　　6 　　月　　23　　日
　　　　　　　　　刑事第十六庭  審判長法　官  葉騰瑞
　　　　　　　　　　　　　　　　　　  法　官  陳芃宇
　　　　　　　　　　　　　　　　　　  法　官  莊明彰
以上正本證明與原本無異。
不得再抗告。
                                      書記官  蘇佳賢
中　　華　　民　　國　　109 　年　　6 　　月　　23　　日